【裁判字號】    92,易,472
【裁判日期】    920523
【裁判案由】    賭博
【裁判全文】
臺灣彰化地方法院刑事判決                          九十二年度易字第四七二號
    公  訴  人  臺灣彰化地方法院檢察署檢察官
    被      告  丁○○
    被      告  戊○○
    被      告  己○○
    被      告  乙○○
    被      告  甲○○○
    被      告  庚○○
    被      告  丙○○
    被      告  辛○○
右列被告等因賭博案件，經檢察官聲請簡易判決處刑（九十二年度偵字第一五五六號
），本院改依通常程序審理，判決如左：
    主      文
丁○○、陳兆鋒共同在公眾得出入之場所賭博財物，各處罰金伍仟元，如易服勞役，
均以佰元折算壹日。扣案之賭具壹顆、盤子壹個、鍋蓋壹個、押注表壹張、賭
資新臺幣玖仟壹佰元，均沒收。
丙○○在公眾得出入之場所賭博財物，處罰金仟元，如易服勞役，均以佰元折算
壹日。扣案之賭具壹顆、盤子壹個、鍋蓋壹個、押注表壹張、賭資新臺幣貳仟伍
佰元，均沒收。
己○○、乙○○、甲○○○、庚○○、辛○○在公眾得出入之場所賭博財物，各處罰
金仟元，如易服勞役，均以佰元折算壹日。扣案之賭具壹顆、盤子壹個、鍋
蓋壹個、押注表壹張，均沒收。
    事      實
一、丁○○、陳兆鋒（原名陳金章，於民國八十二年間因違反麻醉藥品管理條例案件
    ，經法院判處有期徒刑八年確定，於八十四年十月二十一日假釋出獄，至八十九
    年七月二十三日假釋期滿未經撤銷，以已執行完畢論，於本案中因所犯非法定本
    刑有期徒刑以上之罪，不構成累犯）、己○○、乙○○、甲○○○、庚○○、丙○○、辛○○等八人，於民國九十二年二月四日下午二時三十分許，在彰化縣埔
    心鄉○○村○○路二巷產業道路旁工寮內之公眾得出入之場所，由丁○○與陳兆
    鋒共同基於賭博之犯意聯絡，以丁○○使用為賭具作莊，陳兆鋒則在場負責
    換鈔及處理押注理賠事宜之行為分擔方式，與在場之甲○○○、己○○、乙○○
    、庚○○、丙○○、辛○○等人對賭財物。賭博方法係由賭客預先繳付新台幣（
    下同）一百元之賭資，在押注表上一至六之點數中任選兩個號碼下注，由莊家在
    盤子上轉動並以鍋蓋蓋住，在鍋蓋掀起前賭客均不知盤上轉得之號碼為
    何，倘押注之號碼與莊家開出者相同，賭客可獲得二倍於其預繳賭資之彩金，如
    未押中則賭資全歸莊家所有，以此隨機開出號碼之射倖性事實各自相互對賭。嗣
    於同日下午五時許經警在上址工寮當場查獲，並扣得賭具一顆、盤子、鍋蓋
    各一個、押注表一張及丁○○所有供前揭賭博犯罪使用之賭資九千一百元，丙○○所有供前揭賭博犯罪使用之賭資二千五百元（賭資部分係分別於丁○○、陳兆
    鋒、丙○○手中查獲）。
二、案經彰化縣警察局溪湖分局報請臺灣彰化地方法院檢察署檢察官偵查後，聲請簡
    易判決處刑，由本院改依通常程序審理。
    理      由
一、右揭事實，業據被告己○○、乙○○、甲○○○、庚○○、丙○○、辛○○於警
    詢及本院審理時坦承不諱，而被告丁○○、陳兆鋒雖於本院審理期日並未到庭陳
    述意見，惟渠等二人於警詢時亦已供認無訛，並有賭具一顆、盤子、鍋蓋各
    一個、押注表一張及賭資共一萬一千六百元扣案為憑，及照片八張附卷可稽，足
    徵被告八人所為自白應屬實情。本案事證已臻明確，被告八人犯行至堪認定。
二、核被告丁○○、陳兆鋒、己○○、乙○○、甲○○○、庚○○、丙○○、辛○○
    所為，均係犯刑法第二百六十六條第一項前段之賭博罪。被告陳兆鋒雖未直接下
    注參與賭博，惟其在旁為被告丁○○處理兌換鈔票零錢及押注理賠事宜（俗稱「
    中尊」），使被告丁○○得以作莊與賭客對賭財物，應認被告陳兆鋒與丁○○就
    賭博犯罪之實施，有犯意聯絡及行為分擔，均為共同正犯。爰審酌被告八人犯罪
    動機、手段、對於社會善良風俗所生危害之嚴重程度、犯罪後均能坦承犯行之態
    度、智識程度等一切情狀，分別量處如主文所示之刑，併均諭知罰金易服勞役之
    折算標準，以示懲儆。扣案之一顆、盤子、鍋蓋各一個、押注表一張等物，
    係當場查獲之賭博器具，不問為何人所有，均應依刑法第二百六十六條第二項之
    規定沒收；而被告丁○○所有之賭資九千一百元、被告丙○○所有之賭資二千五
    百元，均係員警在渠等二人及被告陳兆鋒之手中查獲，並非放置於賭檯上之賭資
    ，此據被告丙○○於本院審理時供述甚明，且被告陳兆鋒僅為負責兌換鈔票零錢
    之人，亦與兌換「籌碼」處之定義顯有未合，上開賭資尚無依刑法第二百六十六
    條第二項諭知義務沒收之餘地；惟仍不失為被告丁○○、陳兆鋒、丙○○供賭博
    犯罪所用之物，均應依刑法第三十八條第一項第二款之規定，宣告沒收。
三、又被告丁○○、陳兆鋒雖經本院合法傳喚，於九十二年五月九日本院審理期日無
    正當理由不到庭，惟因其所犯賭博罪之法定刑為罰金，依刑事訴訟法第三百零六
    條之規定，爰不待其陳述逕行判決，附此敘明。
據上論斷，應依刑事訴訟法第四百五十二條、第二百九十九條第一項前段、第三百零
六條，刑法第二十八條、第二百六十六條第一項前段、第二項、第四十二條第二項、
第三十八條第一項第二款，罰金罰鍰提高標準條例第一條前段、第二條，判決如主文
。
本案經檢察官陳信宏到庭執行職務。
中    華    民    國    九十二      年      五      月      二十三      日
                                臺灣彰化地方法院刑事第三庭
                                    法      官  高  文  崇
右正本證明與原本無異。
如不服本判決，應於判決送達後十日內向本院提出上訴狀( 須附繕本 )。
                                    法院書記官  謝  志  鑫
中    華    民    國    九十二      年      五      月      二十八      日
刑法第二百六十六條第一項前段：
在公共場所或公眾得出入之場所賭博財物者，處一千元以下罰金。


司法院資訊處製作；財團法人民間司法改革基金會備份。
